【裁判字號】    98,訴,4481
【裁判日期】    990128
【裁判案由】    毒品危害防制條例
【裁判全文】
臺灣板橋地方法院刑事判決              98年度訴字第4481號
公  訴  人  臺灣板橋地方法院檢察署檢察官
被      告  甲○○
上列被告因違反毒品危害防制條例案件，經檢察官提起公訴（98
年度毒偵字第7757號），本院依簡式審判程序，判決如下：
    主  文
甲○○施用第一級毒品，累犯，處有期徒刑捌月，扣案之注射針
筒壹支沒收；又施用第一級毒品，累犯，處有期徒刑玖月；應執
行有期徒刑壹年月，扣案之注射針筒壹支沒收。
    事  實
一、甲○○：(一)於民國94年間，因施用毒品案件，經臺灣桃園地
    方法院以94年度毒聲字第1964號裁定送觀察、勒戒後，認無
    繼續施用毒品之傾向，於95年1 月27日執行完畢釋放出所，
    復經臺灣桃園地方法院檢察署檢察官以94年度毒偵字第5742
    號為不起訴處分確定；(二)於96年間，因竊盜案件，經本院以
    96年度易字第3784號判決判處有期徒刑4 月確定；(三)於97年
    間，因施用毒品案件，經本院以97年度訴字第944 號判決判
    處有期徒刑7 月確定；上開(二)、(三)所示之二罪刑，經本院以
    97年度聲字第4332號裁定定應執行有期徒刑9 月確定，送監
    執行於98年2 月28日縮刑期滿執行完畢。
二、詎其猶不知悔改，於前開一之(一)所示之觀察、勒戒執行完畢
    釋放後5 年內，復為下列犯行：
  (一)基於施用第一級毒品海洛因之犯意，於98年7 月22日晚上某
    時許，在臺北縣鶯歌鎮某處工地，將第一級毒品海洛因以清
    水稀釋後，以針筒注射之方式，施用第一級毒品海洛因1 次
    ；嗣於翌日（即98年7 月23日）21時40分許，在臺北縣板橋
    市○○街369 巷與溪城路口為警查獲，並扣得其所有而供其
    施用第一級毒品所用之注射針筒1 支，且經採集其尿液送驗
    ，始悉上情。
  (二)基於施用第一級毒品海洛因之犯意，於98年9 月20日12時許
    ，在臺北縣板橋市溪北公園之公共廁所內，將第一級毒品海
    洛因以清水稀釋後，以針筒注射之方式，施用第一級毒品海
    洛因1 次；嗣於98年9 月23日3 時15分許，在臺北縣政府警
    察局板橋分局，自願採集其尿液送驗，始悉上情。
三、案經臺北縣政府警察局板橋分局報告臺灣板橋地方法院檢察
    署檢察官偵查起訴。
    理  由
一、本案被告甲○○所犯係死刑、無期徒刑、最輕本刑為3 年以
    上有期徒刑或高等法院管轄第一審案件以外之罪，其於準備
    程序中就被訴事實為有罪之陳述，經本院告知簡式審判程序
    之旨，並聽取檢察官、被告之意見後，經合議庭裁定由受命
    法官獨任進行簡式審判程序，合先敘明。
二、上揭犯罪事實，業據被告於警詢及本院審理時坦承不諱，且
    被告先後2 次為警查獲後所排放之尿液，均經採樣送請臺灣
    檢驗科技股份有限公司先以EIA 酵素免疫分析法初步檢驗，
    再以GC/MS 氣相層析質譜儀法確認檢驗，均呈鴉片類（嗎啡
    ）陽性反應之情，有該公司98年8 月6 日、98年10月9 日濫
    用藥物檢驗報告各1 紙在卷足參，此外，並有查獲照片4 幀
    在卷可佐及被告所有而供其施用如事實一之(一)所示之第一級
    毒品犯行所用之注射針筒1 支扣案可資佐證，足認被告自白
    與事實相符，堪以採信。再被告有如事實欄一、(一)所示之觀
    察、勒戒執行完畢之情，有臺灣高等法院被告前案紀錄表在
    卷可佐，顯見其係於上開觀察、勒戒執行完畢釋放後，5 年
    內2 次再犯施用第一級毒品之罪甚明。本案事證明確，被告
    犯行堪以認定，應依法論科。
三、查海洛因係毒品危害防制條例第2 條第2 項第1 款所稱之第
    一級毒品。核被告2 次施用第一級毒品海洛因之行為，係犯
    2 次同條例第10條第1 項之施用第一級毒品罪。其2 次施用
    第一級毒品前後，持有第一級毒品之低度行為，皆為施用之
    高度行為所吸收，均不另論罪。被告有如事實一之(二)、(三)所
    示之犯罪科刑及執行情形，有臺灣高等法院被告前案紀錄表
    在卷可稽，其於上開有期徒刑執行完畢後5 年內，故意再犯
    本案有期徒刑以上之二罪，均為累犯，應依刑法第47條第1
    項之規定，分別加重其刑。被告所犯上開二罪間，犯意各別
    ，罪名互異，應分論併罰。爰審酌被告前因施用毒品，獲得
    不起訴處分之寬典，並經法院判處罪刑，仍無法戒絕毒癮，
    再次漠視法令禁制而犯本罪，惟其施用毒品所生危害，實以
    自戕身心健康為主，對於他人生命、身體、財產等法益，尚
    無明顯而重大之實害，兼衡其犯罪後坦承犯罪，已知悔悟及
    檢察官具體求處有期徒刑10月、10月，尚有過重等一切情狀
    ，分別量處如主文所示之刑，並合併定其應執行之刑，以示
    懲儆。
四、扣案之注射針筒1 支，係被告所有而供其施用如事實二之(一)
    所示之第一級毒品犯行所用之物，業據被告於本院審理時供
    明在卷，併依刑法第38條第1 項第2 款之規定，宣告沒收。
據上論斷，應依刑事訴訟法273 條之1 第1 項、第299 條第1 項
前段，毒品危害防制條例第10條第1 項，刑法第11條前段、第47
條第1 項、第51條第5 款、第38條第1 項第2 款，判決如主文。
本案經檢察官高智美到庭執行職務。
中    華    民    國    99    年    1     月    28    日
                  刑事第十九庭  法  官  鄧雅心
以上正本證明與原本無異。
如不服本判決應於收受判決後10日內向本院提出上訴書狀，並應
敘述具體理由。其未敘述上訴理由者，應於上訴期間屆滿後20日
內向本院補提理由書（均須按他造當事人之人數附繕本）「切勿
逕送上級法院」。
                                書記官  王小芬
中    華    民    國    99    年    1     月    23    日
附錄本案論罪科刑法條
毒品危害防制條例第十條
施用第一級毒品者，處六月以上五年以下有期徒刑。
施用第二級毒品者，處三年以下有期徒刑。

司法院資訊處製作；財團法人民間司法改革基金會備份。
